【裁判字號】    98,易,1315
【裁判日期】    981231
【裁判案由】    傷害等
【裁判全文】
臺灣臺南地方法院刑事判決              98年度易字第1315號
公  訴  人  臺灣臺南地方法院檢察署檢察官
被      告  乙○○
            甲○○
            丙○○○
上列被告因傷害等案件，經檢察官提起公訴（97年度偵字第14208號）
，本院判決如下：
    主  文
本件公訴均不受理。
    理  由
一、公訴意旨略以：被告乙○○與被告甲○○為夫妻，與被告丙○○○係鄰居。緣丙○○○及其夫葉榮輝、其子葉建興與乙○○及甲○○就雙方住處之防火巷增建搭蓋花台、通行一事
    發生爭執已久（丙○○○及葉建興、葉榮輝涉犯竊佔、妨害
    自由部分，經臺灣臺南地方法院檢察署檢察官另案偵辦中）
    ，嗣：(一)乙○○於民國（下同）97年6月8日19時許，行經公
    眾得以共見共聞之臺南市○○區○○街264巷口，適見丙○○○行經該處，復與丙○○○發生言語齟齬（乙○○涉犯刑
    法第309條第1項之公然侮辱及第310條第1項之誹謗罪嫌部分
    ，另經臺灣臺南地方法院檢察署檢察官為不起訴處分）後，
    竟基於無故侵入他人住宅犯意，未經丙○○○之許可進入丙○○○位於臺南市○○區○○街264巷25號住處，丙○○○
    見狀隨即持棍驅離。(二)另丙○○○於97年7月6日17時許，通
    行該防火巷至在其位於臺南市○○區○○街264巷25號住處
    前，適為乙○○途經發現復生爭執，乙○○見丙○○○向前
    作勢抓扯（丙○○○涉犯傷害部分，另經臺灣臺南地方法院
    檢察署檢察官為不起訴處分）竟基於傷害之犯意，徒手拉抓
    丙○○○之手去撞防火巷牆面，致丙○○○後腦杓擦撞防火
    巷牆面，受有左手挫傷、頭部挫傷、頭皮擦傷等傷害，不久
    甲○○在住處聞聲見狀到場質問丙○○○為何通行防火巷，
    葉建興適亦返家，丙○○○因心生不滿，基於散佈於眾之誹
    謗意圖、公然侮辱及毀損之犯意，向甲○○辱罵「髒女人」
    、「討客兄」（臺語）等足以貶損甲○○個人社會評價內容
    言語，足以毀損甲○○個人名譽，並伸手捉取甲○○所戴眼
    鏡而丟棄地上，導致該眼鏡鏡架歪曲、單邊鏡片磨損脫落，
    至生損害於甲○○，又甲○○見狀竟基於傷害之犯意，用拳
    頭毆打丙○○○左臉，丙○○○則伸手阻擋（甲○○未受傷
    ），丙○○○因此受有左臉頰血腫、流鼻血等傷害。後警據
    報導場處理，隨即各自返家離去。(三)又甲○○與葉建興、葉
    榮輝等人於97年10月4日，在丙○○○上該住處大門旁，再
    因防火巷增建一事生有爭執，竟意圖散佈於眾，基於毀損他
    人名譽之犯意，陳稱「他家這口子到處跟人相告、跟對面相
    告、跟隔壁打全家、打到住院、跟人家吵架」等客觀上足以
    貶損丙○○○及家人之社會評價。(四)乙○○於98年3月27日
    18時30分許，在不特定人可得共見共聞之丙○○○上該住處
    前，因與葉建興就己栽種植物疑遭丙○○○毀損一事生有爭
    執，適丙○○○聞聲前來察看（乙○○涉犯恐嚇罪嫌部分，
    由臺灣臺南地方法院檢察署檢察官另為不起訴處分），乙○○竟基於公然侮辱犯意，向丙○○○辱罵「瘋女人」、「垃
    圾女人」等語，足以貶損丙○○○個人個人名譽。案經丙○○○、乙○○、甲○○訴由臺南市警察局第三分局報告臺灣
    臺南地方法院檢察署檢察官偵辦後，因認：(1)被告乙○○就
    起訴事實(一)部分，係犯有刑法第306條第1項之無故侵入他人
    住宅罪嫌，就起訴事實(二)部分，係犯有刑法第277條第1項傷
    害罪嫌，就起訴事實(四)部分，係犯刑法第309條第1項之公然
    侮辱罪嫌；(2)被告甲○○就起訴事實(二)部分，係犯有刑法第
    277條第1項傷害罪嫌，就起訴事實(三)部分，係犯刑法第310
    條第1項之誹謗罪嫌；(3)被告丙○○○就起訴事實(二)部分，
    係犯刑法第309條第1項之公然侮辱、第310條第1項誹謗及刑
    法第354條之毀損罪嫌，而提起公訴。
二、按告訴乃論之罪，告訴人於第一審辯論終結前得撤回其告訴
    ，又告訴經撤回者，應諭知不受理之判決，刑事訴訟法第23
    8條第1項、第303條第3款分別定有明文。
三、查本件公訴人所指被告乙○○所涉無故侵入他人住宅罪嫌、
    傷害罪嫌及公然侮辱罪嫌，被告甲○○所涉傷害罪嫌及誹謗
    罪嫌，被告丙○○○所涉公然侮辱罪嫌、誹謗罪嫌及毀損罪
    嫌，依同法第308條、第287條前段、第3124條及第357條之
    規定，均須告訴乃論。茲告訴人乙○○與告訴人甲○○已具
    狀撤回對於被告丙○○○之公然侮辱、誹謗及毀損告訴，告
    訴人丙○○○已具狀撤回對於被告乙○○之無故侵入他人住
    宅、傷害及公然侮辱告訴、撤回對於被告甲○○之傷害及誹
    謗告訴，有撤回告訴狀3紙附卷可稽（見本院卷第12頁），
    依照前開法條之規定，本件之公然侮辱、誹謗、毀損、無故
    侵入他人住宅及傷害等告訴均業已撤回，自應諭知不受理，
    並不經言詞辯論為之。
四、據上論斷，應依刑事訴訟法第303條第3款、第307條，判決
    如主文。
中    華    民    國    98    年    12    月    31    日
                  刑事第十庭  法  官   盧鳳田
以上正本證明與原本無異。
如不服本判決應於收受本判決後10日內向本院提出上訴書狀，並
應敘述具體理由。如未敘述上訴理由者，應於上訴期間屆滿後20
日內向本院補提理由書狀（均須按他造當事人之人數附繕本）「
切勿逕送上級法院」。
                              書記官   黃憶筑
中    華    民    國    98    年    12    月    31    日

司法院資訊處製作；財團法人民間司法改革基金會備份。
